---
title: "長庚大學 大數據分析方法 作業三"
output: github_document
---

## 網站資料爬取
```{r}
#這是R Code Chunk
#install.packages("rvest")
library(rvest) ##第一次使用要先安裝 install.packages("rvest")
siteURL<-"https://www.ptt.cc"
targetURL<-paste0(siteURL, "/bbs/LoL/index.html")
##read_html
##html_nodes
##html_text
rownumber<-0
AllDatas<-NULL
while(rownumber<100){
    btns<-read_html(targetURL) %>% html_nodes(".action-bar a") %>% html_attr("href")
    previouspage<-btns[4]
    Titles<-read_html(targetURL) %>% html_nodes(".title") %>% html_text()
    PushNums<-read_html(targetURL) %>% html_nodes(".nrec") %>% html_text()
    Authors<-read_html(targetURL) %>% html_nodes(".author") %>% html_text()
    targetURL<-paste0(siteURL, previouspage)
    tempDatas<-data.frame(Title=c(Titles), PushNum=c(PushNums), Author=c(Authors))
    if(is.null(AllDatas)){
        rownumber<-nrow(tempDatas)
        AllDatas<-tempDatas
    }
    else{
        AllDatas<-rbind(AllDatas, tempDatas)
        rownumber<-nrow(AllDatas)
    }
}
```

## 爬蟲結果呈現
```{r}
#這是R Code Chunk
knitr::kable(AllDatas)
```

## 解釋爬蟲結果 
```{r}
#這是R Code Chunk
nrow(AllDatas)

```

這是我爬到的堆文數量,因為我是讓程式判斷抓到超過100筆就停，因此每次結果不盡想同，隨時有人發文都將改變抓到的資料

```{r}
#這是R Code Chunk
table(AllDatas$Author)

```

照ID出現次數列出，可以看到發文最多的Author，這次次數最多者是刪文者，其作者並不一定相同，無法判定誰是真正發文王，但其實大家在前100筆資料內發文數差不多，大多非1即2

人工結論與解釋：
這支程式是抓取最新的至少100筆資料，一邊寫程式一邊有人發文，所以抓到的資料一直變動，有點難解釋誰是發文最多或者抓到的資料有幾筆，因為會隨著最新發文而可能有些許的改變。
另外我本人完全不懂LOL，雖知是個好玩的遊戲，但一直沒有過身的涉略，所以找尋有趣的現象也滿困難的，如果是抓Tennis看板的話，我一定可以滔滔不絕的說出各種最新網球動態的。
真的要說有趣的事情那就是一票人喜歡問問題卻掛閒聊的標籤，然後針對閒聊標籤回文數也比較多，真正掛問題標籤得到的回應數反而比較少www
